臺灣臺北地方法院交通事件裁定　　　　　　　　　九十一年度交聲字第七０六號
　　異　議　人　即
　　受　處　分　人　甲○○
右列受處分人因違反道路交通管理處罰條例案件，對於台北市交通事件裁決所於中華
民國九十一年四月二十五日所為之北市裁三字第裁二二－Ｃ00000000號裁決
，聲明異議，本院裁定如左：
    主  文
異議駁回。
    理  由
一、按交通違規事件裁罰案件，性質上屬於交通行政主管機關本於職權就公法上具體
    事件所為之決定而對外直接發生法律效果之單方行政行為，參酌行政法院五十六
    年度判字第八一號判例之意旨：「本件原告行為時尚在舊所得稅法施行期間，實
    體上固應適用舊法，但被告官署稽徵程序係開始於現行所得稅法令公布施行以後
    ，程序上即應適用新法」，是道路交通管理處罰條例雖於民國九十一年七月三日
    經總統公布修正，並自同年九月一日起施行，然依行政之「實體從舊，程序從新
    」原則，自無比較新舊法之問題，而本件違規時間係於九十一年二月二十八日，
    當應適用行為時法即修正前之道路交通管理處罰條例，核先敘明。
二、按汽車駕駛人飲用酒類或其他類似物後其吐氣所含酒精濃度超過每公升０．二五
    毫克以上者，不得駕車，道路交通安全規則第一百十四條第二款定有明文。又汽
    車駕駛人，駕駛汽車經測試檢定酒精濃度超過規定標準者，處新台幣（下同）一
    萬五千元以上六萬元以下之罰鍰，並當場禁止其駕駛及吊扣其駕駛執照一年，修
    正前道路交通管理處罰條例第三十五條第一項第一款亦有明文。而汽車駕駛人駕
    駛汽車如經測試檢定酒精濃度超過規定標準者，依違反道路交通管理事件統一裁
    罰標準及處理細則第四十四條第一項及違反道路交通管理事件統一裁罰標準表（
    以下稱標準表）之規定，尚需依行為人所駕駛汽車之種類、經測試檢定出之
    酒精濃度及有無在應到案日期前到案等三項因素，為之決定應對行為人所處罰
    鍰之數額，是行為人如係駕駛小型車並經測試檢定其吐氣所含酒精濃度超過每公
    升０．二五毫克以上未滿０．四毫克，於舉發通知單上所載之應到案日期前到案
    聽候裁決，經處罰機關調查後仍認定其有上開違規行為者，依違反道路交通管理
    事件統一裁罰標準及處理細則第四十四條第一項及違反道路交通管理事件統一裁
    罰標準表（以下稱標準表）之規定，應對該行為人處以一萬九千五百元之罰鍰。
三、本件受處分人即異議人甲○○於九十一年二月二十八日一時三十六分許，駕駛其
    所有之車號為ＧＡ－六七一五號之自用小客車，行經台北縣汐止市○○路○段附
    近，適為台北縣政府警察局交通警察隊汐止分隊員警攔檢，經檢測受處分人飲酒
    後其吐氣所含酒精濃度為每公升０．三五毫克，而以受處分人有前揭違反修正前
    道路交通管理處罰條例第三十五條第一項第一款規定之行為當場掣單舉發，嗣因
    受處分人拒絕簽收員警所開立之上開舉發違反道路交通管理事件通知單，由員警
    在舉發通知單上載明受處分人拒絕簽收之事由，而依違反道路交通管理事件統一
    裁罰標準及處理細則第十一條第一項第一款規定，視為受處分人已經收受該通知
    單，嗣經受處分人於舉發通知單所載應到案日期（即九十一年三月十四日）前向
    原處分機關提出申訴，並告以受處分人即為實際之汽車駕駛人，案經原處分機關
    即台北市交通事件裁決所函請舉發單位即台北縣政府警察局汐止分局調查，因認
    受處分人確有前開違規行為，原處分機關乃以「酒精濃度超過規定標準（０．二
    五－０．四）」之違規事實，並依修正前道路交通管理處罰條例第三十五條第一
    項第一款、違反道路交通管理事件統一裁罰標準及處理細則第四十四條第一項及
    標準表之規定，於九十一年四月二十五日裁處受處分人罰鍰一萬九千五百元，並
    吊扣其駕駛執照十二個月等事實，此有台北縣政府警察局舉發違反道路交通管理
    事件通知單通知聯（北縣警交字第Ｃ00000000號）及序號即器號０一七
    三七一Ｄ號之呼氣酒精測試器所測試之酒精測試表影本、受處分人於九十一年三
    月十一日所提出之交通違規案件陳述書、台北縣政府警察局汐止分局九十一年四
    月十七日汐警交裁字第０九一０００五五八四號函、台北市交通事件裁決所違反
    道路交通管理事件之北市裁三字第裁二二－Ｃ00000000號裁決書及台北
    市交通事件裁決所送達證書等影本在卷可稽。
四、訊據受處分人固不否認有於前開時地為警攔檢施以酒精濃度之測試，經檢測受處
    分人飲酒後其吐氣所含酒精濃度為每公升０．三五毫克等事實，惟矢口否認有何
    違反道路交通管理處罰條例規定之行為，辯稱：當日曾為二次測試，其第一次測
    試結果並未超過規定標準云云。經查：本件員警於舉發時所使用之器號０一七三
    七一Ｄ號呼氣酒精測試器，確係領有經濟部標準檢驗局九十年三月二十二日所核
    發之呼氣酒精測試器檢定合格證書（有效期間為一年），此有舉發員警謝朝琪於
    本院九十一年七月二十九日調查中所提出之經濟部標準檢驗局呼氣酒精測試器檢
    定合格證書影本附卷可稽，是本件員警持以測試之呼氣酒精測試器，其測試檢定
    結果之準確性應堪認定。又證人即舉發員警謝朝琪於本院九十一年七月二十九日
    調查中到庭具結並證稱：「（問：如何舉發？）當天我們執行酒醉駕車勤務，看
    到受處分人在我們臨檢點前五十公尺左右受處分人就停下來，有下車，有埋伏的
    員警馬上到旁邊去，他說車子不是他開的，我們就請他到路檢點實施酒測，他一
    直說車子不是他開的，但是我們員警有目睹，我們依照酒測器的規定叫他吹氣，
    我們說他有超過酒測值，給他告發罰單，他要求重測，我們告訴受處分人酒測值
    只有測一次，沒有重測的，受處分人一直拜託叫我們重測，我們不予理會就開單
    告發，受處分人原本拒絕簽收，我們跟他說明可以拒絕簽名但是要收受。」、「
    （問：對於受處分人所言還有另一張有合格的酒測單，有何意見？）沒有所謂的
    第一次第二次，第一次做酒測時他吹氣不足，所以根本沒有測到。也就不可能列
    印出來酒測單。」等語，並有卷附之序號即器號０一七三七一Ｄ號號之呼氣酒精
    測試器所測試之酒精測試表影本可稽；而交通警員掣單舉發違反道路交通管理處
    罰條例所列之違規事實，本質上為行政處分，且係公務員基於職務上之權力，依
    法就特定之具體事件所為具有公法上效果之單方行政行為，基於公務員所為公法
    上行為具有公信力之原則，該行政處分當可被推定為真正，是本件受處分人既未
    就執勤員警之舉發違誤提出相關證據以供調查，而依卷存證據資料亦無其他積極
    證據足資證明其有捏造事實違法取締之情事，則執勤員警本其維護交通秩序及安
    全之職責所為之上開舉發行為，自應受到合法及正確之推定，是受處分人上開所
    辯，均屬事後卸責之詞，不足採信。本件事證明確，受處分人所為駕駛汽車經測
    試檢定酒精濃度超過規定標準之違規行為，應堪認定。
五、綜上所述，受處分人確有於前揭時地駕駛上開小型車經測試檢定酒精濃度超過規
    定標準之違規行為，自屬違反修正前道路交通管理處罰條例第三十五條第一項第
    一款之規定，而受處分人於舉發通知單上所載應到案日期（即九十一年三月十四
    日）前向原處分機關提出申訴，是原處分機關依修正前道路交通管理處罰條例第
    三十五條第一項第一款、違反道路交通管理事件統一裁罰標準及處理細則第四十
    四條第一項及前揭標準表之規定裁處受處分人罰鍰一萬九千五百元並吊扣其駕駛
    執照十二個月，經核並無違誤。本件受處分人猶執前詞，指摘原處分不當，自無
    理由，應予駁回。
據上論斷，應依道路交通案件處理辦法第十九條，裁定如主文。
中      華      民      國      九十一      年      十    月    十四    日
                                      臺灣臺北地方法院交通法庭
                  法  官    黃雅君
右正本證明與原本無異。
如不服本裁定，應於裁定送達後五日內向本院提出抗告狀。
                                          書記官    梁淑時
中      華      民      國      九十一      年      十    月    十八    日
